---
title: "Vino: domande e risposte"
Author: Enrico Martin
output:
  ioslides_presentation:
    smaller: false
    incremental: yes
    css: 'style.css'
editor_options: 
  chunk_output_type: inline
---

```{r setup, include=FALSE}
knitr::opts_chunk$set(cache = TRUE, message = FALSE, warning = FALSE)
```

## Presentazione del dataset analizzato

Il progetto analizza un dataset sul mondo del vino.
Il dataset, dopo la rimozione di due campi non utili 
all'analisi, è così composto:

- X 
- country 
- descripition
- designation
- points
- price
- province
- region
- taster_name
- title
- variety
- winery

Il numero di entrate (righe) è  120'975

## Prezzo medio dei vini per paese I
Valutato in funzione dei vini più volte recensiti

```{r echo =FALSE, eval=TRUE}
#------------------------------------------------------------------------------INCLUSIONE LIBRERIE
library(dplyr)
library(stringr)
library("ggplot2")
##------------------------------------------------------------------------------LETTURA DATASET ORIGINALE
Wine <- read.csv("winemag-data-130k-v2.csv")
##------------------------------------------------------------------------------RIDUZIONE DATASET
##---------------------------------------------------------RIDUZIONE CAMPI VUOTI
WineNew <- Wine %>% filter(!is.na(price))
WineNew <- WineNew[, -9] 
WineNew <- WineNew[, -10]
WineNew = WineNew %>% rename( region=region_1)
View(WineNew)
##------------------------------------------------------------------------------QUERY
##--------------------------------------------------Query_media_prezzo_per_paese
avg_price_country <- WineNew %>% group_by(country) %>% 
summarise(n=n(), prezzo_medio=signif(mean(price), digits = 4)) %>%
arrange(desc(n))
var1 <- head(avg_price_country, 10)              
p <-ggplot(var1, aes(x=country, y=prezzo_medio, fill=prezzo_medio)) + ylab("Media Prezzi") + xlab("Paese")
p<-p +expand_limits(y=c(0, (70)))
p<-p+geom_bar(stat = "identity") + geom_text(aes(label=prezzo_medio), vjust=-0.3, size=3.5) +scale_fill_gradient(low="#f1bd0d",high="#eea109")+ theme_minimal() 
p

```

## Punteggio medio dei vini per paese I
Valutato in funzione dei vini più volte recensiti

```{r echo =FALSE, eval=TRUE}
##----------------------------------------------Query_media_punteggio_per_paese
avg_points_country <- WineNew %>% group_by(country) %>%
summarise(n=n(), punteggio_medio=signif(mean(points), digits = 4)) %>%
arrange(desc(n))
var2<- head(avg_points_country, 10)
k<-ggplot(var2, aes(x=country, y=punteggio_medio, fill=punteggio_medio)) + ylab("Media Punti") + xlab("Paese")+expand_limits(y=c(0, (95)))+ 
  geom_bar(stat = "identity") + geom_text(aes(label=punteggio_medio), vjust=-0.3, size=3.5) +scale_fill_gradient(low="#f1bd0d",high="#eea109")+ theme_minimal() 
k
```

## Prezzo medio dei vini per paese II
Valutato esclusivamente sulla media

```{r echo =FALSE, eval=TRUE}
##-------------------------------------------------Query_media_prezzo_per_paese2
avg_price_country2 <- WineNew %>% group_by(country) %>% 
summarise(n=n(), Prezzo_medio=signif(mean(price), digits = 4)) %>%
arrange(desc(Prezzo_medio))
var3<-head(avg_price_country2, 10)
j<-ggplot(var3, aes(x=country, y=Prezzo_medio, fill=Prezzo_medio)) + ylab("Media Prezzi") + xlab("Paese")
j<-j +expand_limits(y=c(0, (90)))
j<-j+geom_bar(stat = "identity") + geom_text(aes(label=Prezzo_medio), vjust=-0.3, size=3.5) +scale_fill_gradient(low="#f1bd0d",high="#eea109")+ theme_minimal() 
j
```

## Punteggio medio dei vini per paese II
Valutato esclusivamente sulla media

```{r echo =FALSE, eval=TRUE}
##---------------------------------------------Query_media_punteggio_per_paese2
avg_points_country2 <- WineNew %>% group_by(country) %>%
  filter(country != "") %>%
summarise(n=n(), Prezzo_medio=signif(mean(points), digits = 4)) %>%
arrange(desc(Prezzo_medio))
#avg_points_country3 <- avg_points_country2 %>% filter(!is.na(country))
var4 <- head(avg_points_country2, 10)
i<-ggplot(var4, aes(x=country, y=Prezzo_medio, fill=Prezzo_medio)) + ylab("Media Punti") + xlab("Paese") + expand_limits(y=c(0, (95))) +
  geom_bar(stat = "identity") + geom_text(aes(label=Prezzo_medio), vjust=-0.3, size=3.5) +scale_fill_gradient(low="#f1bd0d",high="#eea109")+ theme_minimal() 
i
```

## Eccellenze nel mondo
*I vini suddivisi per paese che hanno preso il massimo del punteggio*

```{r echo =FALSE, eval=TRUE, comment=""}
##---------------------------------------------------------------Query_100/100
k = subset(WineNew, points==100, select = c(X,country, points, title)) 
ecc= aggregate(X ~ country, k, FUN = length)
colnames(ecc)[2] = "punteggio"
## Calcolo percentuale
ecc$fraction = ecc$punteggio / sum(ecc$punteggio)

## Calcolo delle percentuali cumulative (percentuale attuale + somma percentuali stadi precedenti)
ecc$ymax = cumsum(ecc$fraction)

## 
ecc$ymin = c(0, head(ecc$ymax, n=-1))
 ## Calcola la posizione dell etichetta
ecc$labelPosition <- (ecc$ymax + ecc$ymin) / 2

## 
ecc$label <- paste0(ecc$country, "\n value: ", ecc$punteggio)  #paste0 -> Concatena i vettori dopo aver convertito in carattere
## Grafico
ggplot(ecc, aes(ymax=ymax, ymin=ymin, xmax=4, xmin=3, fill=country)) +
     geom_rect() +
     coord_polar(theta="y") +
     scale_fill_brewer(palette=1) +
     scale_color_brewer(palette=1) +
     geom_label( x=4.10, aes(y=labelPosition, label=label), size=2.5) +
     xlim(c(2, 4)) +
     theme_void() + theme(legend.position = "none")
k2 = subset(WineNew, points==100, select = c(country, title))
k2 <- k2[, -1]
k2



```

## Varietà di uvaggi utilizzati

```{r echo =FALSE, eval=TRUE, comment=""}

newvar <- WineNew %>% select(X, country, variety)
newvar <- newvar %>% count(variety) %>%group_by(variety) %>% arrange(desc(n)) %>% mutate(lab.ypos = cumsum(n) - 0.5*n)
newvar <- head(newvar, 10)

## Calcolo percentuali
newvar$fraction = newvar$n / sum(newvar$n)

## Calcolo le percentuali cumulative
newvar$ymax = cumsum(newvar$fraction)


newvar$ymin = c(0, head(newvar$ymax, n=-1))
## Calcolo la  posizione dell'etichetta
newvar$labelPosition <- (newvar$ymax + newvar$ymin) / 2


newvar$label <- paste0(newvar$variety, "\n value: ", newvar$n)
## Faccio il grafico
ggplot(newvar, aes(ymax=ymax, ymin=ymin, xmax=4, xmin=3, fill=variety)) +
     geom_rect() +
     coord_polar(theta="y") +
     geom_label( x=4.10, aes(y=labelPosition, label=label), size=2.5) +
     xlim(c(2, 4)) +
     theme_void() + theme(legend.position = "none")

```

## La media dei voti assegnati dai giudici
I 5 giudici che hanno assegnato mediamente un punteggio più alto

```{r echo =FALSE, eval=TRUE}
avg_point_taster_d <- WineNew %>% group_by(taster_name) %>%
summarise(n=n(), Media_punti=signif(mean(points), digits = 4)) %>%
arrange(desc(Media_punti))
var5 <- head(avg_point_taster_d, 5)
kk<-ggplot(var5, aes(x=taster_name, y=Media_punti, fill=Media_punti)) + ylab("Media Punti") + xlab("Giudice")
kk<-kk +expand_limits(y=c(0, (90)))
kk<-kk+geom_bar(stat = "identity") + geom_text(aes(label=Media_punti), vjust=-0.3, size=3.5) +scale_fill_gradient(low="#19f805",high="#11a504")+ theme_minimal() 
kk
```

I 5 giudici che hanno assegnato mediamente un punteggio più basso

```{r echo =FALSE, eval=TRUE}
avg_point_taster_a <-WineNew %>% group_by(taster_name) %>%
summarise(n=n(), Media_punti=signif(mean(points), digits = 4)) %>%
arrange(Media_punti)
var6 <- head(avg_point_taster_a, 5)
jj<-ggplot(var6, aes(x=taster_name, y=Media_punti, fill=Media_punti)) + ylab("Media Punti") + xlab("Giudice")
jj<-jj +expand_limits(y=c(80, (100)))
jj<-jj+geom_bar(stat = "identity") + geom_text(aes(label=Media_punti), vjust=-0.3, size=3.5) +scale_fill_gradient(low="#19f805",high="#11a504")+ theme_minimal() 
jj
```

## Vini e annate
Le annate piu volte recensite
```{r echo =FALSE, eval=TRUE, comment=""}
n2 <- WineNew %>%  filter(str_detect(title, "20\\d\\d")) %>% 
  mutate(anno = str_extract(title, "20\\d\\d"))
n2 <- n2 %>% select(title, anno)
n2 <- n2 %>% group_by(anno) %>% count(anno) %>% arrange(desc(n)) 
n2 <- head(n2, 10)
n2 <- ggplot(n2, aes(x =n, y = anno, label = n, colour = anno)) +
        geom_segment(aes(x = 0, y = anno, xend = n, yend = anno)) +
        geom_point(size = 5) 
n2


```

## Eccellenze italiane
I primi 10 vini italiani per punteggio assegnatogli

```{r echo =FALSE, eval=TRUE, comment=""}
top_vini_italia <- WineNew %>% filter(country=="Italy") %>% select(title, points) %>% arrange(desc(points))
head(top_vini_italia, 10)
```

## Champagne VS Prosecco I
*La media dei punteggi ottenuta dallo Champagne*

```{r echo =FALSE, eval=TRUE, comment=""}
avg_points_champagne <- WineNew %>% group_by(region) %>%
summarise(n=n(), avarage=mean(points)) %>%
arrange(desc(avarage)) %>% filter(region=="Champagne")
var7 <-head((signif((avg_points_champagne[[3]]), digits = 4)), 1)
var7
```
*La media dei punteggi ottenuta dal Prosecco*
```{r echo =FALSE, eval=TRUE, comment=""}
avg_points_prosecco <- WineNew %>% group_by(region) %>%
summarise(n=n(), avarage= mean(points)) %>%
arrange(desc(avarage)) %>% filter(str_detect(region, "Prosecco")) %>% 
mutate(mediap = sum(avarage)/11)  %>% select(mediap)
##head(avg_points_prosecco,1)
var8 <- head((signif((avg_points_prosecco[[1]]), digits = 4)), 1)
var8
```
*La media dei prezzi ottenuta dallo Champagne*
```{r echo =FALSE, eval=TRUE, comment=""}
avg_price_champagne <- WineNew %>% group_by(region) %>%
summarise(n=n(), avarage=mean(price)) %>%
arrange(desc(avarage)) %>% filter(region=="Champagne")
var9 <- head((signif((avg_price_champagne[[3]]), digits = 4)), 1)
var9
```
*La media dei prezzi ottenuta dal Prosecco*
```{r echo =FALSE, eval=TRUE, comment=""}
avg_price_prosecco <- WineNew %>% group_by(region) %>%
summarise(n=n(), avarage= mean(price)) %>%
arrange(desc(avarage)) %>% filter(str_detect(region, "Prosecco")) %>% 
mutate(mediap = sum(avarage)/11)  %>% select(mediap)
var10 <- head((signif((avg_price_prosecco[[1]]), digits = 4)), 1)
var10
```
*Confronto grafico*
```{r echo =FALSE, eval=TRUE, comment=""}
Tipologia1 <- c(rep("Champagne", 1) , rep("Prosecco", 1))
Punteggio <- c(rep(var7, 1), rep(var8, 1))
data2 <- data.frame(Tipologia1, Punteggio)
ggplot(data2, aes(y=Punteggio, x=Tipologia1, fill=Punteggio)) + ylab("Punteggio") + xlab("Tipologia")+
expand_limits(y=c(0, (110))) + geom_bar(stat = "identity") + geom_text(aes(label=Punteggio), vjust=-0.3, size=3.5) +scale_fill_gradient(low="#3d89f7",high="#0859d0")+ theme_minimal() 

Tipologia2 <- c(rep("Champagne", 1) , rep("Prosecco", 1))
Prezzo <- c(rep(var9, 1), rep(var10, 1))
data3 <- data.frame(Tipologia2, Prezzo)
ggplot(data3, aes(y=Prezzo, x=Tipologia2, fill=Prezzo)) + ylab("Prezzo") + xlab("Tipologia")+
expand_limits(y=c(0, (110))) + geom_bar(stat = "identity") + geom_text(aes(label=Prezzo), vjust=-0.3, size=3.5) +scale_fill_gradient(low="#3d89f7",high="#0859d0")+ theme_minimal() 

```

## Champagne VS Prosecco II

*Traguardi raggiunti*

Solo lo Champagne riesce ad aggiudicarsi punteggi così importanti (98+)
```{r echo =FALSE, eval=TRUE, comment=""}
var11 <- WineNew %>% filter((str_detect(region, "Prosecco") | region=="Champagne") & points>=98) %>% select(title, points) %>% arrange(desc(points)) 
var11

```

## Fine presentazione

*Considerazioni*

Quello che ho riscontrato durante l'analisi del mio dataset è stato
spesso coerente con il mio sapere frutto della passione per il vino.
Altri risultati hanno dato risultati inaspettati o per lo meno sono 
stati meno interessanti di altri. E di conseguenza anche meno
contestualizzabili.


Enrico Martin









